臺灣高等法院交通法庭裁定　　　　　　　　　　 　　九十三年度交抗字第五三六號
　　抗　告　人　甲○○
　　即受處分人
右抗告人因違反交通管理處罰條例案件，不服臺灣板橋地方法院中華民國九十三年六
月二十三日裁定（九十三年度交聲字第四三九號），提起抗告，本院裁定如左：
    主  文
抗告駁回。
    理  由
一、本件抗告人甲○○遭舉發於民國（下同）九十三年二月十七日二十三時二十五分
    許，駕駛六Ｌ─四九九號營業小客車，由臺北市○○街西往東方向行駛，行經農
    安街與林森北路口時，闖紅燈右轉，經警員制止，拒絕停車接受稽查而逃逸，經
    經原處分機關依道路交通管理處罰條例第六十條第一項及第六十三條第一項第一
    款之規定，裁處罰鍰新臺幣三千元，並記違規點數一點（抗告人經舉發闖紅燈右
    轉違規聲明異議部分，由原審法院另案審理）。
二、原裁定以：本件抗告人甲○○於九十三年二月十七日二十三時二十五分許，駕駛
    六Ｌ─四九九號營業小客車，由臺北市○○街西往東方向行駛，行經農安街與林
    森北路口時，確有闖紅燈右轉而違反道路交通管理處罰條例之行為，並拒絕停車
    接受稽查而逃逸，嗣經警逕行舉發之違規事實，業據證人即臺北市政府警察局中
    山分局圓山派出所警員林勇村到庭證述綦詳，並有其所庭呈抗告人違規行車路線
    現場圖一紙及事後拍攝之現場照片在卷，復有臺北市政府警察局九十三年二月十
    七日北市警交大字第ＡＣＵ三三五八三三號（本件拒絕停車接受稽查而逃逸之違
    規）、第ＡＣＵ三三五八三二號（紅燈右轉之違規）舉發違反道路交通管理事件
    通知單影本各一紙附卷可稽，且經臺北市政府警察局中山分局查處無誤，有上開
    分局九十三年三月二十二日北市警中分交字第０九三六一四三二三００號書函影
    本一份在卷足憑。觀諸證人林勇村證稱：「本件違規事件是我所舉發。九十三年
    二月十七日晚上二十三時二十五分，我們是執行分局規劃的路檢勤務，執勤地點
    是在林森北路、農安街口的西南角，當時東西向是紅燈、南北向是綠燈，我們看
    到一部計程車從農安街西往南紅燈右轉，我就用指揮棒指示要他靠邊停車，他並
    未停車反而倒回農安街方向，於是我們就吹哨指示他停車，他還是繼續倒車，之
    後他就從農安街左轉西往北，往林森北路方向開走，我們路檢點就是庭呈照片所
    劃設的路檢點及照相位置，當地農安街上的燈號是三個燈號，沒有右轉指示燈，
    當地紅燈是不可以右轉，當時我們有穿著制服，我們是兩個同仁騎乘警用機車執
    行勤務，還有穿著反光背心，非常明顯，駕駛人一定可以看到我們，我們攔車時
    距離該車約十五公尺左右。」、「當時我們執行勤務是站在路邊停車靠馬路的外
    邊執行取締，並不是躲在路邊停車的車縫中，前方並無障礙物，我們認為違規人
    應該可以很清楚看到我們。我們除了用指揮棒及吹哨示意違規車輛停車，並無其
    他警示動作，我們的裝備就是這樣，當時我們並未拍照，當時是我吹哨，吹哨是
    一直吹，當時該路口因為晚上十一點多並不是很熱鬧，所以違規人應該可以聽到
    我吹的哨聲」之情節（原審九十三年五月三十一日訊問筆錄），本件抗告人應確
    有於上述時地駕車闖紅燈右轉經交通勤務警察制止時拒絕停車接受稽查而逃逸之
    違規情事無訛。抗告人雖執前詞置辯，惟抗告人駕車由農安街闖越紅燈右轉林森
    北路之際，本件執行舉發任務警員與其同仁適站立於其車正前方路邊，旋即揮棒
    暨鳴笛示意停車受檢，詎抗告人竟倒車逃逸離去，然於上述過程中，執行警員一
    直係在抗告人之車前方並走向前企圖與該車拉近距離，且本件舉發警員與斯時在
    場同仁均有記下該車車號經彼此比對相符後始掣單舉發等情，復據證人林勇村結
    證明確，足認本件並無警員誤記車號而有誤為舉發之疏失情形。至抗告人辯稱執
    勤警員應騎車上前攔停舉發云云，惟按汽車駕駛人之行為有不服指揮稽查而逃逸
    之情形，當場不能或不宜攔截製單舉發者，得對汽車所有人逕行舉發處罰，前項
    逕行舉發，應記明車輛牌照號碼、車型等可資辨明之資料，查明汽車所有人姓名
    或名稱、住址後，製單舉發處罰之，道路交通管理處罰條例第七條之二第一項第
    四款及第二項分別定有明文，本件抗告人既有不服稽查而逃逸之情形，為避免追
    逐過程中有危害情形發生，警員以逕行舉發之方式而為本件舉發，自屬適法有據
    等情，因而維持原處分機關之裁罰，駁回抗告人之異議，經核於法並無違誤，應
    予維持。
三、抗告意旨略以：(1)本人並無倒車情形，在屬於鬧區○○○街上行駛，無法倒車，
    本人亦無倒車動作。(2)當時在農安街、林森北路口因遇紅燈而停駛，時間接近一
    分鐘左右，並無任何警員上前盤查，如何造成追逐危險等語。
四、惟查：(1)本件關於抗告人前揭違規事實之證明已臻明確，抗告人仍執陳詞，空言
    否認違規行為，已無可採。(2)本件案發時間為晚間十一時二十五分許之深夜，即
    使處於臺北市中山區○○○街、林森北路路口等地，亦無人車擁擠、交通繁忙，
    甚至造成通行瓶頸等情形。況且依證人林勇村證述之情節，抗告人並非直接在農
    安街車道上倒車，而係於紅燈時駛入交叉路口違規右轉，迨發現前方有員警值勤
    吹哨制止示意其停車時，始倒車回農安街方向再左轉林森北路往北逃逸，再參諸
    證人所繪之現場路線圖（原審卷第三十一頁），可見抗告人當時之倒車動作，大
    部分均係在農安街、林森北路之交叉路口內完成，並非在農安街之車道內倒車，
    抗告人辯稱在農安街無法倒車乙節，要無可採。(3)本件係抗告人尚未駛至員警路
    檢地點，即拒絕停車接稽查逃逸，並因而遭逕行舉發，抗告人並未接受員警之盤
    查，員警亦無攔停取締之機會。又抗告人已反方向駕車逃逸，員警勢須騎機車逆
    向追逐始有可能攔停舉發，自極易在追逐途中發生危險。抗告人徒以未經員警當
    場攔停為由否認前揭違規行為，亦無可採。(4)，綜上所述，本件抗告為無理由，
    應予駁回。
五、據上論結，應依道路交通案件處理辦法第二十六條、刑事訴訟法第四百十二條，
    裁定如主文。
中　　　華　　　民　　　國　　九十三　　年　　　九　　　月　　 三十 　　日
                              臺灣高等法院交通法庭
                                  審判長法  官 宋      祺
                                        法  官 王  淑  滿
                                        法  官 蔡  明  宏
右正本證明與原本無異。
不得抗告。
                                        書記官 蔡  慧  娟
中　　　華　　　民　　　國　　九十三　　年　　　十　　　月　　　四　　　日
